# 请教陈版主新三板挂牌公司问题

提问人：damon0306 时间：2016-02-19 14:03:10
请教陈老师，①一新三板挂牌公司借控股股东钱，约定利率9%，是否可以按9%计息，如何考虑其公允性？若不公允，是否需要提请更改借款协议呢？若借控股股东钱，不付息（合同约定不付息，或者没有签订协议）是否可以呢？ ②今年新三板公司要求出具控股股东、实际控制人及其关联方资金占用情况汇总表的专项审核报告，该报告应该是批露股东及实际控制人占用新三板公司资金情况，若没有占用的话，该报告还要出具吗？

回答人：chenyiwei
1 、考虑市场上与债务人的信用状况类似、期限类似、担保条款类似的借款的市场利率。 2 、即使无资金占用情况，该报告也需要出具，在后附表格内（各事务所均应有格式的）注明无资金占用情况即可。